臺灣臺中地方法院刑事判決　　　　　　 94年度交訴字第124號
公　訴　人　臺灣臺中地方法院檢察署檢察官
被　　　告　乙○○
上列被告因公共危險案件，經檢察官提起公訴（九十四年度核退
偵字第一一四號），本院判決如下：
    主    文
乙○○共同以超速競駛、佔據車道、闖越紅燈之飆車方式，致生
往來之危險，累犯，處拘役柒拾日，如易科罰金，以佰元折算
壹日。
    犯罪事實
一、乙○○前因妨害自由案件，經本院以九十年度訴字第三三八
    號判決判處有期徒刑五月，如易科罰金以三百元折算一日確
    定；又因過失致死案件，經臺灣高等法院臺中分院以九十一
    年度交上易字第一八一號判決判處有期徒刑一年八月確定，
    上開二罪嗣經裁定應執行有期徒刑二年確定，於民國九十二
    年五月二十八日假釋出監，至九十二年十一月十三日假釋期
    滿未經撤銷，以已執行完畢論。詎仍不知悔改，明知在公眾
    通行往來之道路上飆車競駛，已危及其他汽車駕駛人或行人
    之生命、身體安全，足生交通往來之危險，竟於九十三年十
    一月十四日凌晨一時四十分許，騎乘其所有之車牌號碼ＩＱ
    Ｉ─八二五號重機車，與其餘三、四十部機車及十餘部自小
    客車之不詳姓名成年駕駛人互為犯意之聯絡，於集結上開車
    輛後，沿臺中市○○○路、忠明南路、美村路、五權路及三
    民路（起訴書漏載三民西路）等供公眾往來之路段，以時速
    約七十公里之車速相互超速競駛、佔據車道、闖越紅燈等方
    法，嚴重阻礙其他用路人之通行權利，並已危及公眾交通安
    全，以此方法致生陸路往來之危險。嗣經員警依據尾隨跟監
    之蒐證錄影畫面，始查獲乙○○涉有前揭犯行。
二、案經臺中市警察局第一分局報請臺灣臺中地方法院檢察署檢
    察官偵查起訴。
    理    由
一、訊據被告乙○○矢口否認有何上開公共危險犯行，辯稱：車
    牌號碼ＩＱＩ─八二五號重機車雖為伊所有，但伊於案發前
    一晚十一時許，在臺中縣大里市之「金銀島網路咖啡店」內
    ，已將該車借予綽號「阿濤」之男子騎用，直到案發當天凌
    晨約三、四時許，「阿濤」才將該車歸還，伊並未在上開時
    間、地點參與飆車行為云云。然查：上開犯罪事實，業據證
    人即當天在場執行防制飆車勤務之員警甲○○於本院審理時
    證述綦詳，並有員警職務報告、車籍資料作業查詢資料各一
    份、蒐證錄影畫面翻拍照片十二張附卷可稽。而被告既已辯
    稱：係在接獲綽號「阿濤」男子之電話後，隨即騎車前往臺
    中縣大里市之「金銀島網路咖啡店」與之會合，其後並慨然
    出借自己所有之重機車等語，足見渠等二人交情應非淺薄，
    乃被告歷經警詢、偵查及本院審理過程中，竟始終無法確切
    陳明綽號「阿濤」男子之真實姓名、年籍資料以供查證，且
    對如何與「阿濤」取得聯繫亦一無所知，已與常情未合。況
    該部機車係被告重要之交通工具，倘綽號「阿濤」之男子當
    時並未依約歸還該車，被告又對「阿濤」之個人資料毫無所
    悉，其將如何追討索回該部機車？又被告既係受邀單獨騎車
    前往網路咖啡店，且當時綽號「阿濤」之人已在現場等候，
    顯見「阿濤」並不依賴被告之接送搭載，自身應有合宜之交
    通工具，縱使「阿濤」於案發當晚確須外出訪友，衡情亦無
    向被告商借機車騎用之必要。而被告先於九十四年三月二十
    八日警詢時供稱：伊並不常去「金銀島網路咖啡店」云云，
    似指被告已非初次前往該處消費；然被告卻於本院審理時改
    稱：伊係第一次前往「金銀島網路咖啡店」云云，先後所言
    顯非一致，亦有瑕疵可指。尤其臺中縣大里市與本件之飆車
    地點相距並非咫尺，如依被告所述之出借機車期間扣除兩地
    交通往來所需時間，幾與員警尾隨跟監之歷時經過相符，果
    真被告一經出借機車，旋遭他人駛往飆車現場，巧合若此，
    孰能信之？足徵被告前揭所辯綽號「阿濤」之人借用機車情
    節，應係被告畏罪杜撰之詞，實屬無憑，不足採信。另被告
    上開所為之不在場辯詞，經檢察官指揮臺中市警察局第一分
    局員警至臺中縣大里市○○路○段四四六號二樓「金銀島網
    路咖啡店」查訪結果，該店店員並無法確認被告當晚是否確
    實前來消費，且相關上網紀錄亦因逾越調閱時效而無從查考
    ，有查訪紀錄表一份在卷足參，均難證明被告上開所辯屬實
    ，附此敘明。綜上所陳，本案事證已臻明確，被告犯行至堪
    認定。
二、按刑法第一百八十五條第一項之「以他法致生往來之危險」
    罪之「他法」，係指除損壞、壅塞以外，其他凡足以妨害公
    眾往來通行之方法皆是，以併排競駛或一前一後飆車之方式
    在道路上超速行車，易失控撞及道路上之其他人、車或路旁
    建物，自足生交通往來之危險，自係上開法條之「他法」（
    最高法院九十四年度台上字第二八六三號刑事判決要旨參照
    ）。被告乙○○以超速競駛、佔據車道、闖越紅燈之飆車方
    式，嚴重威脅其他用路人之通行權利及生命、身體安全，致
    生陸路往來之危險，所為係犯刑法第一百八十五條第一項之
    妨害公眾往來安全罪。被告與其餘在場飆車之不詳汽、機車
    成年駕駛人就上開公共危險犯行，有犯意聯絡及行為分擔，
    均為共同正犯。查被告前因妨害自由案件，經本院以九十年
    度訴字第三三八號判決判處有期徒刑五月，如易科罰金以三
    百元折算一日確定；又因過失致死案件，經臺灣高等法院臺
    中分院以九十一年度交上易字第一八一號判決判處有期徒刑
    一年八月確定，上開二罪嗣經裁定應執行有期徒刑二年確定
    ，於九十二年五月二十八日假釋出監，至九十二年十一月十
    三日假釋期滿未經撤銷，以已執行完畢論，有臺灣高等法院
    被告前案紀錄表及刑案資料查註紀錄表在卷可按，其受有期
    徒刑之執行完畢，五年內再犯本件法定本刑有期徒刑以上之
    罪，為累犯，應依法加重其刑。爰審酌被告無視於道路交通
    安全，僅圖追求一時速度快感，率然於市區道路恣意駕車超
    速競駛，置其他用路人之生命安危於不顧，被告犯罪所生危
    害不容輕忽；尤以被告先前曾因過失致死之交通刑事案件經
    法院判處徒刑確定並執行完畢，理當深切體認行車安全之重
    要性，尊重他人生命價值，竟仍執意高速飆車，實應嚴予責
    難；並參以被告之犯罪手段、並未坦承犯行之犯後態度、具
    有國中畢業學歷之智識程度等一切情狀，量處如主文所示之
    刑，併諭知易科罰金之折算標準，以示懲儆。
據上論斷，應依刑事訴訟法第二百九十九條第一項前段，刑法第
二十八條、第一百八十五條第一項、第四十七條、第四十一條第
一項前段，罰金罰鍰提高標準條例第一條前段、第二條，判決如
主文。
本案經檢察官蔡雯娟到庭執行職務。
中　　華　　民　　國　　94　　年　　11　　月　　28    日
                交通法庭  審判長法  官  許金樹
                                法  官  張清洲
                                法  官  高文崇
上正本證明與原本無異。
如不服本判決，應於送達後十日內向本院提出上訴狀（須附繕
本），上訴於台灣高等法院台中分院。
                                書記官  林淑慧
中　　華　　民　　國　　94　　年　　11　　月　　25　　日
附錄本案論罪科刑法條：
刑法第一百八十五條第一項
損壞或壅塞陸路、水路、橋樑或其他公眾往來之設備或以他法致
生往來之危險者，處五年以下有期徒刑，拘役或五百元以下罰金
。
